【裁判字號】    89,交易,45
【裁判日期】    890315
【裁判案由】    過失致死
【裁判全文】
臺灣雲林地方法院刑事判決                          八十九年度交易字第四五號
    公  訴  人  臺灣雲林地方法院檢察署檢察官
    被      告  乙○○
右被告因過失致死案件，經檢察官提起公訴（八十九年度偵字第七一三號），本院判
決如左：
    主  文
乙○○因過失致人於死，處有期徒刑肆月，如易科罰金，以佰元折算壹日，緩刑貳
年。
    事  實
一、乙○○於民國八十八年十一月二十日二十二時三十分許，駕駛車號Ｓ二─五一五
    三號自用小貨車，至雲林縣崙背鄉○○村○○路宏星汽車修理廠友人鍾吉祥處，
    乃將該車停放於雲林縣崙背鄉○○村○○路枋南枝四十號電桿前。乙○○停車時
    ，原應注意停於路邊之車輛，在夜間照明不清之道路，應顯示停車燈光或反光標
    識，以供路上過往人車注意，且依當時情形，亦無不能注意之情事。詎乙○○夜
    間停車時，竟疏未注意上揭規定，即貿然將該車停放路邊，進入宏星汽車修理廠
    尋找友人鍾吉祥，旋約二、三分鐘後，適丁金能騎乘無牌照機車〔原車號為ＱＱ
    Ｈ─五五五號〕，沿該村枋南路由西往東方向行駛，行至上開地點，亦疏未注意
    車前狀況，致其機車車頭由後追撞乙○○停放路邊之該自用小貨車左後側，造成
    丁金能人車倒地，受有顱內出血、頭部挫傷等傷害，經送醫後，延至同日二十二
    時四十分死亡。乙○○肇事後，急央人呼救護車，並向到場處理之員警自首犯行
    。
二、案經甲○○即丁金能之母訴由臺灣雲林地方法院檢察署檢察官偵查起訴。
    理  由
一、訊之被告乙○○，對於右揭時、地停車時，疏未注意設置反光標識致肇事，造成
    被害人丁金能死亡等情不諱，核與告訴人甲○○即丁金能之母指訴情節相符，並
    有道路交通事故調查報告表及現場照片附卷足佐。參以被告乙○○於右揭時地停
    車時，僅開啟小燈，並未開啟閃光停車燈等情，已經被告乙○○於警訊時供承在
    案，核與證人丙○○即雲林縣西螺分局豐榮派出所處理員警證以：當時小貨車已
    熄火，有開小燈，閃光燈沒有開等情，互核相符，顯見被告當時停車，並未顯示
    閃光燈或反光標識，至為明確。按停於路邊之車輛，在夜間照明不清之道路，應
    顯示停車燈光或反光標識，道路交通安全規則第一百一十二條第一項第十三款定
    有明文，本件被告於夜間停車時，倘能注意上揭規定小心停放，當不致肇生本件
    事故，且依當時情形，亦無不能注意之情事，其竟未顯示停車閃光燈或妥設反光
    標識，即貿然將該車停放路邊致肇事，其行為顯有過失。本件肇事責任經鑑定結
    果，亦認「丁金能駕駛輕機車，未注意車前狀況，由後追撞停放路旁車輛，為肇
    事主因；乙○○於夜間停車時，未妥設反光標識，為肇事次因」，亦作相同認定
    ，有臺灣省嘉雲區車輛行車事故鑑定委員會八十九年一月十九日嘉鑑字第八八一
    ０八六號函及鑑定意見書附卷可稽。而被害人丁金能確因本件事故死亡一節，亦
    經臺灣雲林地方法院檢察署檢察官督同檢驗員相驗屬實，並製有相驗屍體證明書
    、驗斷書及勘驗筆錄各一份在卷可稽。被告上開過失行為，與被害人丁金能之死
    亡結果間，具有相當因果關係。至被告乙○○嗣後辯稱其停車時，有開啟閃光燈
    等情，並未能提出證據證明，且與證人丙○○之前揭證詞不合，所辯自難遽予採
    信。事證明確，被告犯行洵堪認定。
二、核被告所為，係犯刑法第二百七十六條第一項之過失致死罪行。被告於犯罪未被
    發覺前，自動向處理之員警丙○○即雲林縣警察局西螺分局豐榮派出所員警申告
    自己犯行而受裁判，已據證人丙○○證述明確，核與自首之規定相符，應依刑法
    第六十二條前段之規定，減輕其刑。爰審酌被告之過失程度，肇事後立即央人通
    知救護車將被害人送醫，事後並與被害人之母親甲○○達成民事賠償，賠償新台
    幣二百萬元，已經被告供明，並有雲林縣崙背鄉調解委員會調解書可按，乃參酌
    其犯後態度等一切情狀，量處如主文所示之刑，並諭知易科罰金之折算標準。末
    查，被告未曾受有期徒刑以上刑之宣告，有台灣雲林地方法院檢察署刑案資料查
    註紀錄表、本院被告全國前案紀錄表可稽，其因一時疏失，致被害人丁金能死亡
    ，經此罪刑之宣告後，當知所惕勵而無再犯之虞，本院認前開對其所宣告之刑，
    宜以暫不執行為當，爰併予宣告緩刑二年，以勵自新。
據上論斷，應依刑事訴訟法第二百九十九條第一項前段，刑法第二百七十六條第一項
、第六十二條前段、第四十一條、第七十四條第一款，罰金罰鍰提高標準條例第一條
前段、第二條，判決如主文。
本案經檢察官林伯宇到庭執行職務
中      華      民      國    八十九    年      三      月     十五     日
                                    臺灣雲林地方法院刑事第一庭
                                        法  官  林  秋  火
右正本證明與原本無異。
如不服本判決，應於判決送達後十日內，向本院提出上訴狀。（須附繕本）
            書記官  謝  俊  森
中      華      民      國    八十九    年      三      月     十五     日
附錄論罪科刑法條：
刑法第二百七十六條第一項
    因過失致人於死者，處二年以下有期徒刑、拘役或二千元以下罰金。


司法院資訊處製作；財團法人民間司法改革基金會備份。
